# 计提减值准备后的固定资产折旧计算公式

提问人：bnw0 时间：2017-05-07 10:52:45
请教陈版，一家企业的一项固定资产计提了减值准备，账套里计算的年折旧率＝(1-预计净残值率-已提累计折旧率-已提减值准备率)÷(预计使用年限-已使用年限)×100%，此处的预计净残值率是在原值的基础上计算的；审计时，同事认为因为已经减值，故，残值率的计算依据应该是原值扣除计提减值准备时点账面已计提的累计折旧与减值准备后的余额，这样的理解对吗?理由是什么?

回答人：chenyiwei
固定资产的预计净残值是一项独立的会计估计，通常情况下不会受到该固定资产本身被计提减值准备的影响。账套中的公式也体现了这一点。固定资产的经济利益主要是通过其寿命内的使用体现出来的，寿命到期时收回的净残值一般很小，可以不调整。